臺灣桃園地方法院刑事判決
                                      110年度易字第728號
公  訴  人  臺灣桃園地方檢察署檢察官 
被      告  黃政德



上列被告因竊盜案件，經檢察官提起公訴（110年度偵字第1927
號），本院判決如下：
    主  文
黃政德犯攜帶兇器竊盜罪，處有期徒刑陸月，如易科罰金，以新
臺幣壹仟元折算壹日。
未扣案之犯罪所得空拍機壹臺沒收，於全部或一部不能沒收或不
宜執行沒收時，追徵其價額。
    事  實
一、黃政德意圖為自己不法之所有，基於竊盜之犯意，於民國10
    9年11月1日下午2時16分許，騎乘車牌號碼000-000號普通重
    型機車（下稱甲車）前往桃園市桃園區慈德街與慈祥街口附
    近，將該車停放在該處後，步行前往桃園市○○區○○街00號之
    「蝦帕」選物販賣機店（俗稱夾娃娃機店，下稱該夾娃娃機
    店），於同日下午2時17分許進入該店，嗣於同日下午2時20
    分許，以客觀上對人之生命、身體具殺傷力、可為兇器使用
    之螺絲起子撬開黃明順所管領之選物販賣機（俗稱夾娃娃機
    ，下稱夾娃娃機臺）之玻璃門，竊取機臺內之空拍機1臺，
    得手後遂放入隨身攜帶之包包中，隨即步行前開停放機車處
    ，騎乘機車離去。嗣於109年11月2日上午7時許，黃明順前
    往該夾娃娃機店內巡台補貨時，發現前該夾娃娃機臺之玻璃
    門遭撬開，報警處理，始悉上情。
二、案經黃明順訴由桃園市政府警察局桃園分局移送臺灣桃園地
    方檢察署檢察官偵查後起訴。
    理  由
壹、程序方面：
    本判決據以認定被告犯罪之供述證據，其中屬於傳聞證據之
    部分，被告於本院準備程序時同意有證據能力（見本院審易
    字卷二第27頁），且經本院於審判期日調查證據時提示並告
    以要旨後，未據當事人於言詞辯論終結前就證據能力部分有
    所異議，本院復查無該等證據有違背法定程序取得或顯不可
    信之外部情狀，揆諸刑事訴訟法第159條之5規定，應均有證
    據能力。至本件認定事實所引用之非供述證據，並無證據證
    明係公務員違背法定程序所取得，亦查無顯不可信或不得作
    為證據之情形，且經本院於審判期日依法進行證據之調查、
    辯論，亦應有證據能力。
貳、實體方面：
一、認定事實之理由及依據：
    訊據被告矢口否認有何竊盜犯行，辯稱：我沒有去該夾娃娃
    機店行竊，是因為我的甲車曾遭竊，而該名偷甲車之人穿著
    我放置在甲車車廂內的外套，並背我放在甲車車廂內的包包
    去行竊，且那個偷甲車的人，在行竊後又把甲車停放為原位
    ，所以我沒有發現甲車遭竊，故沒有去報警云云。經查：
 ㈠ 一名穿著被告所有之外套及肩背被告所有之包包之成年男子
    （下稱甲男），於109年11月2日下午2時16分許，騎乘甲車
    前往桃園市桃園區慈德街與慈祥街口附近，將該車停放在該
    處後，步行前往該夾娃娃機店，並於同日下午2時17分許進
    入該店，嗣同日下午2時20分許，持螺絲起子，撬開該夾娃
    娃機臺，並竊取其內之空拍機1臺得手後，於同日下午2時23
    分許離去等節，業據證人即告訴人黃明順於警詢時證述明確
    ，且有車輛詳細資料報表、現場監視錄影畫面截圖及本院之
    勘驗筆錄暨截圖附卷可查（見偵卷第11頁至第13頁、第20頁
    至第21頁、第49頁，本院易字卷第68頁至第70頁、第77頁至
    第84頁），並為被告所是認（見本院易字卷第70頁、第73頁
    ），此部分事實，首堪認定。
 ㈡ 甲男於得手後，步行返回桃園市桃園區慈德街與慈祥街口，
    而於109年11月1日下午2時23分騎乘被告之甲車離去乙節，
    此有路口監視錄影畫面截圖附卷可稽（見偵卷第22頁至第24
    頁）；參諸被告於同日下午2時43分許，隨即騎乘甲車返回
    其位在力行路之居所，且該時被告手中即拿有甲男於行竊時
    所穿著之外套及肩背之包包，此有被告居所之停車場及電梯
    之監視錄影畫面截圖附卷可查（見偵卷第25頁至第26頁），
    且為被告所不否認（見本院易字卷第73頁）；又佐以甲男於
    案發時係穿著黑色長褲及黑色涼鞋，且被告於案發後20分鐘
    返回居所時亦同樣身著黑色長褲及黑色涼鞋，亦有被告居所
    電梯之監視錄影畫面截圖及該娃娃機店之監視錄影畫面截圖
    附卷可查（見偵卷第26頁，本院易字卷第78頁），是甲男於
    行竊當下固頭戴安全帽及口罩，而無法辨識其面貌，但以甲
    男係騎乘被告之甲車代步，且於行竊時穿著被告之外套及肩
    背被告之包包，並穿著黑色長褲及黑色涼鞋，而被告於案發
    後約20分鐘內，旋即騎乘甲車返回居所，該時被告手中即有
    甲男於行竊時所穿著之外套及肩背之包包，再者被告更與甲
    男同為穿著黑色長褲及黑色涼鞋，顯見被告即為甲男無誤。
 ㈢ 被告雖以前詞置辯：
  1.被告於警詢時稱：甲車沒有借給他人或失竊云云；於偵查中
    即改稱：因為我是保全，我上大夜班，所以於白天時我都把
    甲車停放在現居處外，但有發現鑰匙不見云云；於本院準備
    程序時稱：我把甲車停放在外面的停車格遭竊，小偷每次騎
    乘甲車行竊後都會把機車停回原來之機車格，因為我是做保
    全的，小偷犯案都是白天，所以我要去上班時，甲車都還在
    云云；於本院審理程序時稱：平常我都把甲車停放在大樓的
    地下室，有一天我發現我的鑰匙不見，我才知道甲車被偷，
    甲男就是偷甲車的人，他還穿我放在機車車廂內的外套及拿
    機車內的包包去為本案犯行，一般來說白天我都在睡覺云云
    （見偵卷第9頁、第71頁，本院審易卷字二第26頁，本院易
    字卷第68頁、第70頁、第72頁至第73頁）。被告對於甲車是
    否曾遭竊，先於警詢時稱甲車未曾失竊，但於偵查、本院審
    理中又改稱甲車曾遭竊，前後所述不一；又對於其停放甲車
    之地點，先稱係將甲車停放在居處外面之停車格，然又改稱
    平日係將甲車停放在居處之地下室，前後所述亦有不同，是
    被告所述是否為真，顯屬有疑。再者被告稱其係擔任保全，
    且上大夜班，白天都在睡覺，所以白天不會使用機車，故未
    發現甲車遭竊等節，然查被告於本案案發時，並未任職於保
    全公司，此有被告之勞工保險被保險人投保資料附卷可查（
    見本院易字卷第29頁）；且參本案案發當天上午8時40分許
    ，被告即騎乘甲車離開其居所之地下停車場，並於同日下午
    2時43分許，騎乘甲車返還其居所，此有其居所地下停車場
    之監視錄影畫面截圖在卷可佐（見偵卷第19頁、第25頁），
    且為被告所不否認（見本院易字卷第71頁、第73頁），可見
    被告於案發當日係於日間使用機車，是被告前開所述，顯與
    客觀事證不符，難認被告所辯可採。
  2.再者，該夾娃娃機店之門口停車方便，此觀路口監視錄影畫
    面截圖附卷可參（見偵卷第20頁），又甲男係將甲車停放在
    該夾娃娃機店步行約1分鐘遠之距離，業認定如前，可見甲
    男刻意將機車停放在該處，應係為免警方得以機車車號追查
    ，是倘本案如被告所述，係甲男竊取其之甲車後，再騎乘甲
    車犯案等節為真，則衡情甲男既非騎乘自己之機車，則其縱
    使將機車停放在該夾娃娃機店門口，倘警方以車號追查，應
    會先查得機車車主，倘無其他事證，未必會查得真正之行竊
    者，故而甲男自無必要以將甲車停放在他處，再步行至犯案
    現場之方式，以此躲避警方之追查，況甲男將甲車停放在他
    處再步行至前開行竊地點之舉動，反使其於竊得空拍機得手
    後，無法儘速逃離現場，是甲男將甲車停放在他處，再步行
    至該娃娃機店之舉，顯與常情有違。再者，被告於本案案發
    後20多分鐘後即騎乘甲車返還其居所，業如前述，殊難想像
    能於此短暫之時間內，甲男能於行竊完畢後，旋即將甲車停
    放至原處，供被告騎乘回家，可見甲車於案發當日下午2時
    至3時間，並未遭竊，甲車於該時之實際使用者，即為甲車
    之車主即被告。
 ㈣ 綜上所述，被告所辯無非推諉卸責之詞，不足採信。本案事
    證明確，被告此部分犯行堪以認定，應予依法論科。
二、論罪科刑：
 ㈠ 按刑法第321條第1項第3款之攜帶兇器竊盜罪，係以行為人攜
    帶兇器竊盜為其加重要件，此所謂兇器，其種類並無限制，
    凡客觀上足以對人之生命、身體、安全構成威脅，具有危險
    性之兇器均屬之，且須行竊時攜帶此種具有危險性之兇器為
    已足，並不以攜帶之初有行兇之意圖為必要（最高法院著有
    79年台上字第5253號判例）。查被告持以行竊之螺絲起子1
    支，雖未扣案，然衡情螺絲起子質地應屬堅硬，如以之攻擊
    人體，足以造成相當之傷害，是可認該物客觀上可對人之生
    命、身體、安全構成威脅，具有危險性，屬刑法第321條第1
    項第3款所稱之兇器。核被告黃政德所為，係犯刑法第321條
    第1項第3款之攜帶兇器竊盜罪。起訴意旨雖認被告係犯刑法
    第320條第1項之竊盜罪，惟蒞庭檢察官於110年12月21日審
    理程序當庭更正起訴法條為同法第321條第1項第3款，是本
    院自無庸變更起訴法條。
 ㈡ 爰以行為人之責任為基礎，審酌被告不思以正途獲取財物，
    竟為貪圖非法利益，而為本案竊盜犯行，所為欠缺尊重他人
    之觀念且危害社會治安，毫無法制觀念。且其犯後否認犯行
    之犯後態度，並考量其犯罪之動機、手段、所生危害，兼衡
    被告自陳高職畢業之教育智識程度，從事保全業，家庭經濟
    狀況貧寒等一切情狀，量處如主文所示之刑，並諭知易科罰
    金之折算標準。
三、沒收部分：
 ㈠ 按供犯罪所用、犯罪預備之物或犯罪所生之物，屬於犯罪行
    為人者，得沒收之，刑法第38條第2項前段定有明文。被告
    行竊時所使用之螺絲起子1支，無證據顯示為被告所有，且
    未扣案，而無證據證明現仍存在，又非違禁物或其他依法應
    沒收之物，爰不予宣告沒收。
 ㈡ 按犯罪所得，屬於犯罪行為人者，沒收之；前二項之沒收，
    於全部或一部不能沒收或不宜執行沒收時，追徵其價額，刑
    法第38條之1第1項前段、第3項分別定有明文。被告竊得之
    空拍機1臺之犯罪所得，未實際合法發還告訴人，應依前開
    規定宣告沒收，並於全部或一部不能沒收或不宜執行沒收時
    ，追徵其價額。
據上論斷，應依刑事訴訟法第299 條第1 項前段，判決如主文。
本案經檢察官吳亞芝提起公訴，檢察官林曉霜到庭執行職務。 
中　　華　　民　　國　 111　　年　　1　　月　　26　　日
                  刑事第八庭    法　官　徐雍甯
以上正本證明與原本無異。
如不服本判決應於收受判決後20日內向本院提出上訴書狀，並應
敘述具體理由。其未敘述上訴理由者，應於上訴期間屆滿後20日
內向本院補提理由書(均須按他造當事人之人數附繕本)「切勿逕
送上級法院」。 
  　　　　　　　　　　　　　　　書記官　楊宇國　　　　　
中　　華　　民　　國　　111 　年　　1 　　月　　27　　日
附錄本案論罪科刑法條：
中華民國刑法第321 條
犯前條第1 項、第2 項之罪而有下列情形之一者，處6 月以上5
年以下有期徒刑，得併科50萬元以下罰金：
一、侵入住宅或有人居住之建築物、船艦或隱匿其內而犯之。
二、毀越門窗、牆垣或其他安全設備而犯之。
三、攜帶兇器而犯之。
四、結夥三人以上而犯之。
五、乘火災、水災或其他災害之際而犯之。
六、在車站、港埠、航空站或其他供水、陸、空公眾運輸之舟、
    車、航空機內而犯之。
前項之未遂犯罰之。